臺灣高等法院民事裁定
108年度建上字第80號
附帶上訴人  
即被上訴人  坤福營造股份有限公司

法定代理人  張異昌  
附帶上訴人  
即被上訴人  平安集成股份有限公司

法定代理人  陳科均  
共      同
訴訟代理人  凃榆政律師
            黃聖棻律師
附帶上訴人  
即被上訴人  台灣奧的斯電梯股份有限公司

法定代理人  何祖彥  
訴訟代理人  許琇媛  
上列附帶上訴人即被上訴人與附帶被上訴人即上訴人國防部政治
作戰局間請求給付工程款事件，附帶上訴人對於中華民國108 年
10月18日臺灣臺北地方法院104 年度建字第362 號判決提起附帶
上訴，本院裁定如下：
    主  文
附帶上訴人應於收受本裁定正本送達之日起七日內，補繳第二審裁判費新臺幣壹拾貳萬肆仟壹佰陸拾壹元，逾期不補正，即駁回其附帶上訴。 
    理  由
一、按向第二審法院上訴，應依民事訴訟法第77條之16規定，繳
    納裁判費，此為法定必備程式；又上訴不合法者，第二審法
    院應以裁定駁回之。但其情形可以補正者，審判長應定期間
    先命補正，同法第444 條第1 項亦定有明文。次按以一訴主
    張數項標的者，其價額合併計算之；以一訴附帶請求其孳息
    、損害賠償、違約金或費用者，不併算其價額。民事訴訟法
    第77條之2 第1 項前段、第2 項定有明文。復按上訴聲明之
    範圍，若僅就利息或其他孳息、損害賠償、違約金或費用部
    分提起上訴者，仍應依其價額，以定上訴利益之價額（最高
    法院92年度台抗字第471 號裁定意旨參照）。
二、經查，本件附帶上訴人於原審起訴聲明：附帶被上訴人應給
    付附帶上訴人新臺幣（下同）9,394 萬0,904 元，及自民國
    103 年10月10日起至清償日止，按年息5 ％計算之利息。原
    審判命：附帶被上訴人應給付附帶上訴人8,993 萬5,478 元
    ，及自104 年10月31日起至清償日止，按年息5 ％計算之利
    息，駁回附帶上訴人其餘之訴。附帶上訴聲明為：⒈原判決
    關於駁回附帶上訴人後開第二、三項聲明之訴及假執行之聲
    請均廢棄。⒉附帶被上訴人應再給付附帶上訴人8,993 萬5,4
    78 元自103 年10月10日起至104 年10月31日止，按年息5 ％
    計算之利息。⒊附帶被上訴人應再給付附帶上訴人348 萬6,2
    13 元，及自103 年10月10日至清償日止，按年息5 ％計算之
    利息（本院卷第79至80頁）。附帶上訴聲明第2 項僅就8,99
    3 萬5,478 元自103  年10月10日至104 年10月31日止之法
    定遲延利息為上訴，仍應依其價額定上訴利益，此部分價額
    為476 萬7,812 元【計算式：89,935,478×（1＋22/365）×5％
    ＝4,767,812，小數點以下四捨五入】。附帶上訴聲明第3 項
    價額為348 萬6,213 元，法定遲延利息部分不併算價額。合
    併前開數項標的之價額為825 萬4,025 元（計算式：4,767,
    812＋3,486,213＝8,254,025），應徵裁判費12萬4,161元。茲
    命附帶上訴人於收受本裁定正本送達7 日內如數補繳，逾期
    不繳，即駁回其附帶上訴，爰裁定如主文。
中　　華　　民　　國　　109 　年　　4 　　月　　20　　日
                  民事第十三庭  
                      審判長法  官  陳麗芬
                      
正本係照原本作成。
不得抗告。
中　　華　　民　　國　　109 　年　　4 　　月　　20　　日

  　　　　　　　　　　　　　書記官  江怡萱